【裁判字號】    98,聲,1012
【裁判日期】    980527
【裁判案由】    聲請具保停止羈押
【裁判全文】
臺灣高等法院臺中分院刑事裁定          98年度聲字第1012號
聲  請  人
即  被  告  甲○○
                        （現羈押於臺灣臺中看守所）
上列被告因本院98年度上訴字第425號毒品危害防治條例上訴案
件經本院羈押，被告聲請具保停止羈押，本院裁定如下：
    主  文
聲請駁回。
    理  由
一、本件聲請人即被告甲○○前經本院認為犯罪嫌疑重大，有刑
    事訴訟法第101條第1項第3款情形，非予羈押，顯難進行審
    判，於民國（下同）98年2月17日執行羈押。嗣經本院審理
    結果，認被告於3個月之羈押期限屆滿之後，其羈押之原因
    仍然存在，仍有繼續羈押之必要，而於民國（下同）98年5
    月11日裁定自98年5月17日起延長羈押2月。
二、聲請意旨略以：聲請人即被告甲○○於警詢、偵訊中均已全
    力配合，說明清楚，案情已經釐清，且本案並無任何積極客
    觀事實可證明被告非予羈押顯難進行追訴、審判或執行，應
    無羈押之必要。復因被告至今已被羈押8個月，妻子又剛產
    後不久，家中負擔落於近60歲之被告父母親身上，且被告母
    親尚且患有肝硬化疾病而受苦，故深感未盡身為父親之義務
    以及身為人子之孝道，乃懇請鈞長審酌上情，能法外施恩，
    准予現金保釋，爾後必準時到庭應訓，為此聲請准予具保停
    止羈押等語。
三、經查：聲請人甲○○所犯販賣第三級毒品罪，經原審判處有
    期徒刑8年，其犯罪嫌疑顯屬重大，且所犯為最輕本刑5年以
    上有期徒刑之罪，符合刑事訴訟法第101條第1項第3款所規
    定羈押之事由，經本院執行羈押。且為確保日後審判程序之
    進行及判決確定後之執行，其羈押原因尚未消滅，仍認有繼
    續羈押聲請人之必要。聲請意旨主張在被告全力配合之下本
    案有關被告涉嫌之部分案情已經釐清，並無積極客觀事實可
    資證明被告非予羈押顯難進行追訴、審判或執行，應無羈押
    之必要。然按刑事被告經訊問後，認有法定羈押原因，於必
    要時得羈押之，所謂必要與否或執行羈押後，有無繼續之必
    要，仍許法院斟酌訴訟進行程度及其他一切情事而為認定，
    除有刑事訴訟法第114條各款所列情形之一不得駁回者外，
    准許與否，該管法院有自由裁量之權，衡非被告所得強求（
    最高法院46年度台抗字第6號判例參照）。至聲請人陳其家
    庭負擔狀況、年邁父母親之狀況以及妻子甫生產等情，雖值
    同情，然均非考量繼續羈押被告與否之因素，且被告又無符
    合刑事訴訟法第114條各款所定得具保停止羈押之情形，故
    綜上所述，本件羈押之原因尚未消滅，被告聲請具保停止羈
    押，自難准許，應予駁回，特此裁定。
四、據上論斷，應依刑事訴訟法第121條第1項，裁定如主文。
中    華    民    國    98    年    5     月    27    日
            刑事第十一庭  審判長法  官  陳  朱  貴
                                法  官  胡  文  傑
                                法  官  何  志  通
以上正本證明與原本無異。
如不服本裁定，應於裁定送達後五日內向本院提出抗告書狀 (須
附繕本)。
                                書記官  高  麗  淇
中    華    民    國    98    年    6     月    1     日


司法院資訊處製作；財團法人民間司法改革基金會備份。
